臺灣臺中地方法院刑事判決　　　　　　　96年度易字第4127號
公　訴　人　臺灣臺中地方法院檢察署檢察官
被　　　告　甲○○
選任辯護人　林文成律師
被　　　告　乙○○
上列被告因賭博等案件，經檢察官提起公訴（96年度偵字第1502
7號），於本院準備程序進行中，被告就被訴事實為有罪之陳述
，經合議庭裁定改以簡式審判程序審理，判決如下：
    主    文
甲○○共同意圖營利，聚眾賭博，處有期徒刑陸月，如易科罰金
，以新臺幣貳仟元折算壹日；減為有期徒刑參月，如易科罰金，
以新臺幣貳仟元折算壹日。扣案如附表一所示之物，均沒收。又
以脅迫使人行無義務之事，處有期徒刑肆月，如易科罰金，以新
臺幣貳仟元折算壹日。減為有期徒刑貳月，如易科罰金，以新臺
幣貳仟元折算壹日。又共同以加害名譽、財產、自由之事，恐嚇
他人致生危害於安全，處有期徒刑伍月，如易科罰金，以新臺幣
貳仟元折算壹日。減為有期徒刑貳月又拾伍日，如易科罰金，以
新臺幣貳仟元折算壹日。應執行有期徒刑陸月，如易科罰金，以
新臺幣貳仟元折算壹日。扣案如附表一所示之物，均沒收。
乙○○共同意圖營利，聚眾賭博，處有期徒刑伍月，如易科罰金
，以新臺幣貳仟元折算壹日；減為有期徒刑貳月又拾伍日，如易
科罰金，以新臺幣貳仟元折算壹日。扣案如附表一所示之物，均
沒收。
    犯罪事實
一、甲○○於民國八十八年間入伍擔任職業軍人，於九十三年九
    月間退伍，乙○○於八十八年至九十三年八月間服指職士官
    役士官高級班，於九十三年八月間退伍。甲○○、乙○○於
    上揭服役期間，因屬士官高級班之學長學弟關係而認識。甲
    ○○於九十五年一月間某日，在臺南火車站前之克麗緹娜直
    銷公司認識綽號「小張」之張白輝後，甲○○、乙○○與張
    白輝乃共同基於賭博及意圖營利之犯意聯絡：
（一）、自九十五年一月間起至九十六年二月間止，先由張白輝
        於其位於臺中市○區○○○街二號之住處，利用其所有
        置於上址之電腦一臺及數據機一臺撥接上網，經由網際
        網路向國外網路服務業者（即類似我國中華電信股份有
        限公司等提供網路服務之業者）申請租用免費虛擬主機
        電磁紀錄儲存空間，再利用該虛擬主機電磁紀錄儲存空
        間，設立「金沙運動網」（網址為http://www.998833.
        net，後於九十五年六月間某日，更名為「威勁運動網
        」，網址為http://www.ssb999.net）經營職業運動簽
        賭網站，以聚集不特定之大眾，進入該網站賭博財物。
（二）、嗣甲○○於九十五年一月間，因於上揭臺南火車站認識
        張白輝後，遂透過張白輝之介紹，由張白輝給甲○○一
        組網址及登入該網址某不詳之帳號、密碼，甲○○乃以
        網際網路方式登入上揭運動網站，而輸入成為該運動網
        站之會員，並成為張白輝之下線，且取得代理商之資格
        （即張白輝為上手，拉攏甲○○進入該運動網集團，則
        張白輝即為上線，甲○○為下線，該運動網係給予各級
        盤口即代理商可接受下注之額度、調整分紅百分比權限
        及可供登入網站，俗稱電腦板之帳號及密碼，各級盤口
        再依上揭方式，招攬次一級之盤口，以此方式類推至最
        底層為止，各級盤口均以此方式控制下級簽賭者之下注
        金額，若賭客簽賭之金額，已超過其授權之下注額度時
        ，該網站即不受理該資力不足之賭客簽賭），甲○○再
        於九十五年三月間某日，以上揭方式，給與乙○○一組
        帳號、密碼，由乙○○以上揭方式登入該運動網站取得
        會員資格，而成為甲○○之下線。甲○○及乙○○即分
        別自行招攬賭客或由乙○○介紹賭客予甲○○，並將上
        網賭博之帳號、密碼分配予賭客，由賭客自行利用所取
        得之帳號、密碼以網際網路連線進入上開「金沙運動網
        」賭博網站之虛擬賭博場所下注簽賭，而聚集不特定之
        賭客與張白輝對賭，其賭博方式係以臺灣職棒、美國職
        棒及職籃等職業運動比賽中參賽隊伍之輸贏為簽賭對象
        ，賭客須先向盤口（即代理商）取得帳號及密碼，才能
        進入該網站成為會員，賭客每簽賭新臺幣（下同）一萬
        元，甲○○、乙○○即可分別取得一百五十元之佣金，
        張白輝並下放百分之二十之抽成比例予甲○○，亦即賭
        客每簽賭輸一萬元，則甲○○可取得二千元，而張白輝
        則取得八千元。
（三）、嗣甲○○與乙○○為牟取更多佣金利益，並以直銷及分
        配佣金方式，利用二人前均為志願役士官之身分，先由
        乙○○招攬服役於陸軍第十軍團五十二工兵群第二營營
        部連之中士班長邱俊傑及副連長吳家樑（邱俊傑、吳家
        樑均另移由軍事法院檢察署偵查起訴）入會，邱俊傑及
        吳家樑乃成為乙○○之下線，並藉由吳家樑、邱俊傑再
        招攬黃浚溢、林致宏、李易儒、周士閔、陳岦凱、吳運
        祥、楊亞男、楊亞聖及吳家棟（均另由檢察官為不起訴
        處分）等不特定之人加入為會員並分配帳號、密碼由其
        自行進入上開「金沙運動網」之虛擬賭博場所下注，而
        以此聚眾賭博。甲○○、乙○○每周於不詳時間、於不
        詳地點，與吳家樑、邱俊傑對帳後，再由甲○○與張白
        輝，於臺南火車站前對帳，賭金則或由乙○○前往營區
        收取，或由吳家樑、邱俊傑逕匯入甲○○開設於臺南白
        河郵局帳號00000000000000號之帳戶內
        ，迄查獲為止，乙○○與甲○○之獲利，因時間久遠均
        已不復記憶。（下稱犯罪事實一）。
二、楊亞男因於上開賭博網站簽賭而積欠賭債一百六十萬元，且
    避不出面處理，甲○○因楊亞男係吳家樑所介紹之下線，認
    為楊亞男之債務，若楊亞男無意解決，應由吳家樑負責，且
    明知吳家樑係職業軍人，若參與運動網站賭博乙事遭揭露，
    對吳家樑影響甚大，吳家樑必有所擔心而答應出面解決楊亞
    男之債務，乃另基於脅迫使人行無義務之事之犯意，於九十
    五年十月間某日，以電話方式，邀約吳家樑在臺中縣太平市
    車龍埔營區附近之「風尚人文咖啡館」談判，並向吳家樑稱
    ：楊亞男係吳家樑所招攬下注，若吳家樑不出面代償賭債，
    將向憲兵隊舉發，使吳家樑受軍法審判等語，吳家樑迫於無
    奈，乃當場簽發面額一百一十六萬元之本票及借據各一紙。
    （下稱犯罪事實二）。
三、復另基於恐嚇之犯意聯絡，於九十六年三月間某日（起訴書
    誤載為二月及三月間），由甲○○及另二名真實姓名、年籍
    不詳之成年人，持吳家樑上開簽發之本票及借據，至南投縣
    集集鎮○○○街二百九十巷十號吳家樑住處，對吳家樑之母
    親吳林素英恫稱：若不代償賭債，將向憲兵隊舉發，使吳家
    樑受軍法審判，並將常到住處來亂等語（臺語），以此危害
    名譽、財產、自由之事，恐嚇吳林素英，使其心生畏懼，足
    生損害於安全（下稱犯罪事實三）。嗣經吳家樑向臺中市憲
    兵隊自首，經循線始查獲上情。
四、案經法務部調查局臺中市調查站移送臺灣臺中地方法院檢察
    署檢察官偵查起訴。
      理  由
壹、程序方面：
一、按除被告所犯為死刑、無期徒刑、最輕本刑為三年以上有期
    徒刑之罪或高等法院管轄第一審案件者外，於法院行準備程
    序進行中，被告先就被訴事實為有罪之陳述時，審判長得告
    知被告簡式審判程序之旨，並聽取當事人、代理人、辯護人
    及輔佐人之意見後，裁定進行簡式審判程序；且受命法官行
    準備程序，與法院或審判長有同一之權限；又簡式審判程序
    之證據調查，不受刑事訴訟法第一百五十九條第一項、第一
    百六十一條之二、第一百六十一條之三、第一百六十三條之
    一及第一百六十四條至第一百七十條規定之限制，刑事訴訟
    法第二百七十三條之一第一項、第二百七十九條第二項前段
    、第二百七十三條之二分別定有明文。
二、查本件被告甲○○、乙○○所犯為死刑、無期徒刑、最輕本
    刑為三年以上有期徒刑以外之罪，且非高等法院管轄第一審
    之案件，經本院合議庭裁定由受命法官行準備程序時，被告
    就被訴事實為有罪之陳述後，復經本院合議庭裁定由受命法
    官獨任行簡式審判程序，是其證據之調查，自不受刑事訴訟
    法第一百五十九條第一項、第一百六十一條之二、第一百六
    十一條之三、第一百六十三條之一及第一百六十四條至第一
    百七十條規定之限制，合先敘明。
貳、實體方面：
一、訊據被甲○○、乙○○對於上開犯罪事實，於調查站、偵查
    中及本院審理時均坦承不諱，核與證人吳家樑、張白輝、邱
    俊傑及吳林素英於調查站及偵查中之證述情節符，並扣有如
    附表所示之物品，及ＳＳＢ運動網之賭博網站網頁列印資料
    （見九十六年度他字第二八一號卷(一)，下稱他卷，第十三頁
    ）、對帳單、簽賭資料（以上見他卷第三十至三十七、一七
    五至一七七頁）、張白輝使用之0000000000號行
    動電話通聯紀錄（見九十六年度偵字第一五○二七號，下稱
    偵卷，第五六至八六頁）、甲○○使用之00000000
    00號行動電話收受簡訊譯文（見他卷，第五十九頁）、張
    白輝所提供匯入賭金及匯出派彩彩金明細（見偵卷，第三九
    頁）及吳家樑簽發之本票、借據各一紙（以上見他卷，第一
    五四至一五六頁）、張白輝、甲○○與吳家樑於臺中市憲兵
    隊談話照片六張（見他卷第十二頁）等在卷可資佐證，足認
    被告甲○○、乙○○二人之自白與事實相符，堪以採信。從
    而，本件被告甲○○、乙○○二人之犯行堪以認定，應予依
    法論科。
二、按刑法圖利供給賭博場所罪，本不以其場所為公眾得出入者
    為要件，而所謂之「賭博場所」，只要有一定之所在可供人
    賭博財物即可，非謂須有可供人前往之一定空間場地始足為
    之。且以現今科技之精進，電話、傳真、網路均可為傳達賭
    博訊息之工具，例如主觀上有營利意圖而提供網址供人賭博
    財物者，亦屬提供賭博場所之一種，而以傳真或電話之方式
    簽注號碼賭博財物，與親自到場簽注賭博財物，僅係行為方
    式之差異而已，並不影響其為犯罪行為之認定，最高法院九
    十四年度臺非字第一○八號判決意旨參照。是以，電腦網路
    確係可供不特定人得以共見共聞之公共資訊傳輸園地，雖其
　　為虛擬空間，但仍須電腦主機等物理上之場所、設備方能達
　  其傳輸之功能，在性質上絕非純屬思想之概念空間，亦非物
    理上絕對不存在之事物，揆之上揭判決意旨，應認已符合在
    公眾得出入場所賭博之犯罪構成要件。而按刑法第二百六十
    八條規定之「聚眾賭博」，係指聚集不特定人參與賭博之行
    為，且縱未於現實上同時糾集多數人於同一處所，而係聚集
    眾人之財物進行賭博者，例如組頭以電話之方式供人簽賭之
    行為，亦屬之。基此，被告甲○○、乙○○二人與張白輝基
    於營利之意圖，經營賭博性網站供不特定人簽賭之行為，雖
    採由賭客各別上網簽賭之方式主持職業運動賭博，然待各賭
    客簽賭完畢，化零為整，仍可達成聚集不特定多數人參與賭
    博之目的，且依司法院二十五年院字第一五三六號解釋意旨
    ，意圖營利，聚眾人之財物而為賭博，即應依刑法第二百六
    十八條論科。是核被告甲○○、乙○○二人就犯罪事實一所
    為，係犯刑法第二百六十六條第一項前段之普通賭博罪、第
    二百六十八條意圖營利供給賭博場所及聚眾賭博罪。被告甲
    ○○就犯罪事實二所為係犯刑法笫三百零四條第一項之強制
    罪。被告甲○○犯罪事實三所為，係犯刑法第三百零五條第
    一項之恐嚇危安罪。另按刑法第三百零五條之恐嚇罪，係指
    單純以將來加害生命、身體、自由、名譽、財產之事，恐嚇
    他人致生危害於安全者而言，如對於他人之生命、身體等，
    以現實之強暴脅迫手段加以危害要挾，使人行無義務之事或
    妨害人行使權利，應構成刑法第三百零四條之強制罪，而非
    同法第三百零五條之恐嚇安全罪，有最高法院七十二年度臺
    上字第五六一八號判決意旨參照。是以，檢察官起訴書認被
    告甲○○就犯罪事實二部分，係同時犯刑法第三百零四條及
    同法第三百零五條之恐嚇危安罪，容有未洽，併此敘明。被
    告甲○○、乙○○二人與張白輝，就上開犯罪事實一之賭博
    犯行，及被告甲○○與另二名真實姓名、年籍不詳之成年人
    就犯罪事實三恐嚇危害安全之犯行，均有犯意聯絡及行為分
    擔，均為共同正犯。按刑事法若干犯罪行為態樣，本質上原
    具有反覆、延續實行之特徵，立法時既予特別歸類，定為犯
    罪構成要件之行為要素，則行為人基於概括之犯意，在密切
    接近之一定時、地持續實行之複次行為，倘依社會通念，於
    客觀上認為符合一個反覆、延續性之行為觀念者，於刑法評
    價上，即應僅成立一罪。學理上所稱「集合犯」之職業性、
    營業性或收集性等具有重複特質之犯罪均屬之，例如經營、
    從事業務、收集、販賣、製造、散布等行為概念者（參照最
    高法院九十五年臺上字第一○七九號、九十五年臺上字第三
    九三七號、九十五年臺上字第四六八六號判決意旨）。被告
    甲○○、乙○○二人自九十五年一月間起至九十六年二月間
    止，以職業運動比賽為簽賭之對象，其行為顯具有反覆性，
    揆諸前揭判決意旨，其於刑法評價上，應認係集合多數犯罪
    行為而成立之獨立犯罪型態之「集合犯」，僅成立一罪。又
    被告甲○○、乙○○二人開始為上開犯行之時間，雖在九十
    五年七月一日刑法修正條文施行前即已開始，然其行為既繼
    續至上開刑法修正條文施行後始終了，自無行為後法律變更
    可言，應適用修正後之刑法相關規定論處。被告甲○○、乙
    ○○二人就犯罪事實一之犯行係以一行為，同時觸犯刑法第
    二百六十六條第一項前段之普通賭博罪、第二百六十八條意
    圖營利供給賭博場所及聚眾賭博罪三罪，為想像競合犯，依
    刑法第五十五條規定，應從情節較重之意圖營利聚眾賭博罪
    。本件起訴書內雖未就被告甲○○、乙○○二人所犯上開意
    圖營利提供賭博場所罪部分詳加載述，惟此部分業據另案被
    告即證人張白輝於警詢時證述其營業地點係設於其臺中市○
    區○○○街二號之住處，電腦周邊設備亦置放於該處（見偵
    卷第二十一頁），而有於該處以電腦設備透過網際網路設立
    「金沙運動網」之賭博網站為賭博下注虛擬場所，供不特定
    之賭客以網際網路連線出入上開賭博網站之虛擬賭博場所下
    注簽賭之事實，因此部分事實與已經起訴之刑法第二百六十
    八條後段之意圖營利聚眾賭博罪，有想像競合之裁判上一罪
    關係，應為起訴效力所及，本院自應予以審理，併此敘明。
    被告甲○○所犯上述意圖營利聚眾賭博罪、強制罪及恐嚇危
    害安全罪，犯意各別，應予分論併罰。爰審酌被告甲○○、
    乙○○二人上開犯行，助長賭風，對社會風氣有不良影響，
    其犯罪時間長達一年以上，被告甲○○並因金錢賭債糾紛即
    以脅迫方式討債，影響社會治安及被害人之權益及安全，惟
    念被告甲○○、乙○○二人犯後坦承犯行，顯有認錯悔過之
    意，態度良好等一切情狀，分別量處如主文所示之刑，並審
    酌被告甲○○、乙○○二人，於軍旅生涯退伍後，未珍惜軍
    旅生涯所受之訓練，以貢獻所學於社會，反思以賭博等方式
    ，並將其軍中同袍牽連其中，應認其易科罰金之折算標準不
    宜過輕，乃諭知易科罰金之折算標準為二千元，併此敘明，
    另就被告甲○○部分定其應執行刑。又本件被告甲○○、乙
    ○○二人犯罪時間均係在中華民國九十六年罪犯減刑條例所
    定減刑基準日即九十六年四月二十四日以前，悉合於該條例
    所定減刑之規定，均應依同條例第二條第一項第三款規定，
    減刑如主文所示，並依同條例第九條之規定，諭知易科罰金
    之折算標準。
三、扣案如附表一所示之物品，為被告甲○○所有，供本件犯罪
    所用之物，業經被告甲○○於警詢時供明在卷，應依刑法第
    三十八條第一項第二款之規定，宣告沒收。至如附表二所示
    之物，雖屬被告甲○○所有，惟被告甲○○於警詢時陳稱：
    該等扣案物係前與克麗緹娜公司間資料或僅其個人使用等語
    ，而與本件犯罪無關，茲查被告甲○○既已承認本案犯行，
    殊無再堅詞否認上開扣案物為供其犯本罪所使用之物之理；
    此外，復查無其他積極證據足資證明上開扣案物係供被告甲
    ○○本案犯罪使用，均不予宣告沒收，併此敘明。
據上論斷，應依刑事訴訟法第二百七十三條之一第一項、第二百
九十九條第一項前段，刑法第二十八條、第二百六十六條第一項
前段、第二百六十八條、第三百零四條第一項、第三百零五條、
第五十五條、第五十一條第五款、第四十一條第一項前段、第三
十八條第一項第二款，刑法施行法第一條之一，中華民國九十六
年罪犯減刑條例第二條第一項第三款、第七條、第九條，判決如
主文。
本案經檢察官郭景東到庭執行職務。
中　　華　　民　　國　　96　　年　　10　　月　　8 　　日
                  刑事第十一庭  法　官  林慶郎
以上正本證明與原本無異。
如不服本判決，應於收受送達後10日內向本院提出上訴書狀（應
附繕本）。
　　　　　　　　　　　　　　    書記官  巫偉凱
中　　華　　民　　國　　96　　年　　10　　月　　8 　　日
附錄本案論罪科刑法條：
刑法第266條
在公共場所或公眾得出入之場所賭博財物者，處1 千元以下罰金
。但以供人暫時娛樂之物為賭者，不在此限。
當場賭博之器具與在賭檯或兌換籌碼處之財物，不問屬於犯人與
否，沒收之。
刑法第268 條
意圖營利，供給賭博場所或聚眾賭博者，處3 年以下有期徒刑，
得併科3千元以下罰金。
刑法第304條第1項
以強暴、脅迫使人行無義務之事或妨害人行使權利者，處3年以
下有期徒刑、拘役或3百元以下罰金。
刑法第305條：
以加害生命、身體、自由、名譽、財產之事，恐嚇他人致生危害
於安全者，處2年以下有期徒刑、拘役或3百元以下罰金。
附表一：沒收之物（均依刑法第三十八條第一項第二款之規定沒
        收）
┌──┬─────────┬───┬─────────┐
│編號│物品名稱          │數量  │備註              │
├──┼─────────┼───┼─────────┤
│一  │借貸資料          │柒份  │為甲○○與楊亞男、│
│    │                  │      │吳家樑、乙○○、甘│
│    │                  │      │豪源等賭客借貸本票│
│    │                  │      │、借據及輸贏總帳等│
│    │                  │      │資料              │
├──┼─────────┼───┼─────────┤
│二  │賭客名單          │參張  │                  │
├──┼─────────┼───┼─────────┤
│三  │空白借據          │參張  │作為與賭客清算賭債│
│    │                  │      │之用              │
└──┴─────────┴───┴─────────┘
附表二：不予沒收之物
┌──┬─────────┬───┬─────────┐
│編號│物品名稱          │數量  │備註              │
├──┼─────────┼───┼─────────┤
│一  │匯款單及支票影本  │四張  │                  │
├──┼─────────┼───┼─────────┤
│二  │和解書            │二張  │退出克麗緹娜公司會│
│    │                  │      │員之和解書        │
├──┼─────────┼───┼─────────┤
│三  │身分證影本        │三張  │賴詠祥、張勝凱加入│
│    │                  │      │克麗緹娜公司時所交│
│    │                  │      │與                │
├──┼─────────┼───┼─────────┤
│四  │手機電費單        │二張  │                  │
├──┼─────────┼───┼─────────┤
│五  │支票簿            │二本  │                  │
├──┼─────────┼───┼─────────┤
│六  │房屋買賣契約      │一份  │臺中縣太平市大原二│
│    │                  │      │十八街二十四號之不│
│    │                  │      │動產買賣契約      │
├──┼─────────┼───┼─────────┤
│七  │甲○○名片        │二張  │                  │
├──┼─────────┼───┼─────────┤
│八  │臺中憲兵隊查詢資料│一份  │臺中憲兵隊請求協助│
│    │                  │      │調查通知          │
└──┴─────────┴───┴─────────┘
